臺灣高等法院刑事裁定　　　　　　　　100年度毒抗字第215號
抗　告　人
即　被　告　SIMMONS C.
　　　　　　音譯：李西蒙克里.
上列抗告人即被告因毒品危害防制條例案件，不服臺灣臺北地方
法院中華民國100年6月21日裁定（100年度毒聲字第365號），提
起抗告，本院裁定如下：
    主  文
抗告駁回。
    理  由
一、原裁定意旨略以：抗告人即被告SIMMONS CHRISTOPHER LEE
    基於施用第二級毒品大麻之犯意（被告姓名及毒品分級有所
    誤載，業經原審裁定更正），於民國（下同）100年4月14日
    凌晨，在新北市○○區○○路3段寶島巷2弄24號住處，施用
    第二級毒品大麻，為警於當日9時30分許在上址查獲之事實
    ，業經被告自白不諱，且有扣案之大麻膏、大麻葉、吸食器
    、臺灣檢驗科技股份有限公司出具之尿液檢驗報告1紙可資
    佐證，足認被告施用第二級毒品犯行明確，聲請將被告送勒
    戒處所觀察、勒戒，並無不合，應予准許等語。
二、抗告意旨略以：被告在私立威廉語文短期補習班三年期間，
    教學認真，深獲家長、小朋友好評，這次因毒品案深感後悔
    及歉意，他在台灣經濟上並不很寬裕，如果要進勒戒所30-4
    0天，對他來說是一個很大的壓力，對本校教學調度也將造
    成很大的問題，因此他自行前往臺北榮民總醫院做毒品檢測
    ，結果為陰性（檢附報告書），願意定期到醫院驗尿檢測，
    懇請給予適當的勒戒方式云云。
三、本院查：
(一)按違反毒品危害防制條例第10條第2 項，施用第二級毒品之
    罪者，檢察官應聲請法院裁定，令被告入勒戒處所觀察、勒
    戒，其期間不得逾2月，毒品危害防制條例第20條第1項定有
    明文。抗告人即被告SIMMONS CHRISTOPHER LEE於100年4月
    14日為警採尿送驗（尿液代碼編號：Q0000000號），經臺灣
    檢驗科技股份有限公司以酵素免疫分析法（EIA）及GC/MS
    氣相層析/質譜儀法鑑定結果，確認被告尿液中呈大麻類陽
    性反應，並在現場扣有大麻膏、大麻葉、吸食器，有新北市
    政府警察局刑事警察大隊查獲毒品危害防制條例案被移送者
    姓名代碼對照表、臺灣檢驗科技股份有限公司2011年4月28
    日濫用藥物檢驗報告各乙件在卷可稽（見偵查卷第52頁、第
    53 頁），核與被告自白施用大麻之事實相符，足認被告確
    有本件犯行無訛，是以原審依上開規定裁定令被告入勒戒處
    所觀察、勒戒，自屬適法，並無違誤。
(二)抗告意旨雖稱有經濟上壓力及願意定期到醫院驗尿檢測云云
    。按毒品危害防制條例規定觀察、勒戒之目的，係為斷絕施
    用毒品者之身癮，屬保安處分之一種，核與刑罰執行之目的
    不同，並無其他方式得以替代之。且觀察、勒戒著重治療，
    而非處罰，雖兼具自由刑之性質，卻有刑罰不可替代之教化
    治療作用。觀察、勒戒既屬用以矯治、預防受處分人反社會
    性格，而具社會保安功能之保安處分，當無因受處分人之個
    人等其他因素或有無自行進行代替療法而免予執行之理。本
    件被告既有施用毒品之行為，即應送觀察、勒戒，並無例外
    之規定，亦不得以其他處分代替之，被告請求准予定期至醫
    院檢測云云，尚屬無據。末按所謂毒品戒治美沙冬替代療法
    減害計劃，係法務部基於防制毒品危害之刑事政策與毒品危
    害防制條例第24條，鑑於對於若干施用毒品者若僅施以徒刑
    不足以斷絕毒癮之規範本旨，乃令檢察機關與行政院衛生署
    合作，由檢察官審酌個案情形，援引毒品危害防制條例第24
    條，並參酌刑法第57條所列事項及公共利益之維護，改以緩
    起訴處分方式轉介毒品施用者前往醫療院所治療之情形，而
    是否給予被告為附命完成戒癮之緩起訴處分，事屬檢察官判
    斷衡酌之職權，非法院所得審酌；至被告所述經濟壓力或教
    學調度等因素，核與被告施用毒品之犯行無涉，尚無解免其
    依法應受之觀察、勒戒處分。綜上，本件抗告，並無理由，
    應予駁回。
四、據上論斷，應依刑事訴訟法第412條，裁定如主文。
中    華    民    國    100    年    7    月    19    日
                  刑事第十八庭審判長法  官   吳鴻章
                                    法  官   曾淑華
                                    法  官   汪梅芬
以上正本證明與原本無異。
不得抗告。
                                    書記官   劉寶鈴
中    華    民    國   100    年    7     月    19    日